【裁判字號】    92,易,1017
【裁判日期】    920905
【裁判案由】    毒品危害防制條例
【裁判全文】
臺灣臺北地方法院刑事判決                        九十二年度易字第一０一七號
    公  訴  人  臺灣臺北地方法院檢察署檢察官
    被      告  甲○○  男  三.
右列被告因違反毒品危害防制條例案件，經檢察官聲請以簡易判決處刑（九十一年度
毒偵字第一一三０號、第二四三九號），惟本院認不宜以簡易判決處刑（九十二年度
簡字第一００二號），包括檢察官移送併案審理部分（九十二年度毒偵字第一二０一
號），均改適用通常程序審理，判決如左：
    主      文
甲○○連續施用第二級毒品，累犯，處有期徒刑玖月。
扣案之第二級毒品相類製品甲基安非他命壹包（驗餘淨重零點貳參公克）沒收銷燬；
其餘扣案之吸食器具壹組、分裝袋陸個及吸管參支均沒收。
    事      實
一、甲○○前於民國八十六年間因違反麻醉藥品管理條例案件，先後經臺灣新竹地方
    法院判處有期徒刑五月及六月確定，嗣經裁定應執行有期徒刑十月，於八十七年
    一月十四日易科罰金執行完畢，仍不知悔悟，又於九十年間因施用第二級毒品安
    非他命案件，經本院先後以九十年度毒聲字第六三六號、九十年度毒聲字第一二
    八八號裁定送觀察、勒戒後，認無繼續施用毒品之傾向，業由臺灣臺北地方法院
    檢察署檢察官於九十年五月三日、九十年八月二日公告以九十年度毒偵字第三九
    六號、九十年度毒偵字第一六二四號為不起訴處分，嗣確定在案。詎其於前案不
    起訴處分五年內，復基於施用第二級毒品之概括犯意，自九十一年六月七日下午
    二時三十分許前幾日起至同年四月二日上午九時許以前為止，連續施用第二級毒
    品相類製品甲基安非他命。嗣於九十一年六月七日下午二時三十分許，為警在其
    臺北縣新店市○○街一三三巷二號六樓住處查獲其所有供施用毒品所用之第二級
    毒品相類製品甲基安非他命一包（驗餘淨重０．二三公克）及吸食器具一組；另
    於九十一年六月二十八日上午十一時三十分許，為警在其上址住處查獲其所有供
    施用毒品所用之分裝袋六個及吸管三支；復於九十二年三月七日晚上七時許及九
    十二年四月二日上午九時許，分別在臺北縣中和市○○路五十九之一號麗朋商旅
    旅館十樓一００八室及臺北市○○街○段三十四巷內為警查獲，經採集尿液送驗
    呈安非他命類陽性反應，始知上情。
二、案經臺北市政府警察局暨少年警察隊移送臺灣臺北地方法院檢察署檢察官聲請以
    簡易判決處刑，惟本院認不宜以簡易判決處刑，包括臺北縣政府警察局中和分局
    暨臺北縣政府警察局移送臺灣板橋地方法院檢察署檢察官呈請臺灣高等法院檢察
    署核移臺灣臺北地方法院檢察署檢察官移送併案審理部分，均改適用通常程序審
    理。
    理      由
一、右揭事實，業據被告甲○○於本院審理時坦承不諱，而被告於九十一年六月七日
    下午四時許開始警訊至警訊結束為止、九十二年三月七日晚上九時四十分許開始
    警訊至十時十五分許警訊結束為止及九十二年四月二日下午二時五十五分許開始
    警訊至三時四十分許警訊結束為止，經警分別採得其尿液送驗，均呈安非他命類
    陽性反應，此有臺灣尖端先進生技醫藥股份有限公司濫用藥物檢驗報告影本一紙
    及臺灣檢驗科技股份有限公司濫用藥物尿液檢驗報告影本二紙附卷可稽。至被告
    所有於九十一年六月七日下午二時三十分許為警查獲之結晶粉末一包，經送驗結
    果，則檢出有第二級毒品相類製品甲基安非他命之成分（驗餘淨重０．二三公克
    ），此有臺北市政府警察局九十一年九月十六日北市鑑毒字第六八三號鑑驗通知
    書影本一紙在卷可憑，並有被告所有供施用毒品所用之吸食器具一組、分裝袋六
    個及吸管三支扣案可證，足認被告之自白與事實相符。此外，並有臺灣高等法院
    被告全國前案紀錄表、臺灣臺北地方法院檢察署檢察官九十年度毒偵字第三九六
    號不起訴處分書及九十年度毒偵字第一六二四號不起訴處分各一件在卷可按，本
    件事證明確，被告於不起訴處分五年之內三犯施用第二級毒品之犯行堪以認定，
    應予依法論科。
二、按安非他命屬中樞神經興奮劑，具有輕微之成癮性，服用後會產生依賴性、耐藥
    性，並引起不安、頭昏、顫抖、亢進性反應、失眠、焦慮、譫妄、慢性中毒、精
    神障礙、類似精神分裂症之錯覺、幻覺、妄想及伴有行動與性格異常等副作用，
    其劑量增大時，甚或會導致死亡；而其慣用者，由於精神錯亂，更具有暴力攻擊
    及反社會行為等傾向，情況極為嚴重，尤以戒解不易，其毒害不在煙毒之下，因
    之毒品危害防制條例將其列為第二級毒品。查被告於上開施用毒品案件，經法院
    二次裁定觀察勒戒，認無繼續施用毒品之傾向，經檢察官二次為不起訴處分確定
    後，仍不知戒絕毒癮，又為本案施用第二級毒品相類製品甲基安非他命之行為，
    核係三犯毒品危害防制條例第十條第二項之施用第二級毒品罪，其施用毒品前非
    法持有毒品之低度行為，為非法施用毒品之高度行為所吸收，不另論罪。其先後
    多次施用第二級毒品之犯行，時間緊接，方法相同，所犯係構成要件相同之罪名
    ，顯係基於概括犯意而為之，為連續犯，應依刑法第五十六條規定，以一罪論，
    並加重其刑。再被告前曾於八十六年間因違反麻醉藥品管理條例案件，先後經臺
    灣新竹地方法院判處有期徒刑五月及六月確定，嗣經裁定應執行有期徒刑十月，
    於八十七年一月十四日易科罰金執行完畢，此有前開前案紀錄表一件在卷可徵，
    其於受有期徒刑執行完畢五年內，再犯本件有期徒刑以上之罪，為累犯，應依刑
    法第四十七條規定遞加重其刑。爰審酌被告之前科、經二次不起訴處分後五年之
    內三犯本案施用第二級毒品罪，顯無深切斷絕施用毒品之決心及犯罪後坦承犯行
    之態度等一切情狀，量處如主文所示之刑，以資懲儆。扣案之第二級毒品相類製
    品甲基安非他命一包（淨重０．二三公克），應依毒品危害防制條例第十八條第
    一項規定，不問是否屬於犯人所有，均沒收銷燬之。其餘扣案之吸食器具一組、
    分裝袋六個及吸管三支皆為被告所有供施用毒品所用之物，業據其供承在卷，應
    依刑法第三十八條第一項第二款併予宣告沒收。
三、被告於九十二年三月七日晚上九時四十分許至十時十五分許間及九十二年四月二
    日下午二時五十五分許至三時四十分許間經警採得其尿液送驗，結果併呈嗎啡陽
    性反應，此有臺灣檢驗科技股份有限公司濫用藥物尿液檢驗報告影本二紙在卷可
    按，則被告是否另施用第一級毒品？並未據檢察官偵辦，且與本案無裁判上一罪
    之關係，自應由檢察官另行偵辦。而被告於九十二年四月二日上午九時許為警查
    獲其持有之結晶粉末二包及殘渣袋三個，其內是否含有第二級毒品安非他命或第
    二級毒品相類製品之成分，因檢察官移送併案審理時尚未將為警扣案之證物移入
    贓物庫，亦未曾鑑驗其內容成分，本院自無從併認係屬違禁物，而予宣告沒收銷
    燬，附此敘明。
據上論斷，應依刑事訴訟法第四百五十二條、第二百九十九條第一項前段，毒品危害
防制條例第十條第二項、第十八條第一項，刑法第十一條前段、第五十六條、第四十
七條、第三十八條第一項第二款判決如主文。
本案經檢察官侯少卿到庭執行職務
中      華      民      國    九十二    年      九      月      五      日
                                    臺灣臺北地方法院刑事第五庭
                                        法  官  朱夢蘋
右正本證明與原本無異。
如不服本判決，應於判決送達後十日內向本院提出上訴狀
                                        書記官  周小玲
中      華      民      國    九十二    年      九      月      十      日
附錄：
毒品危害防制條例第十條
施用第一級毒品者，處六月以上五年以下有期徒刑。
施用第二級毒品者，處三年以下有期徒刑。


司法院資訊處製作；財團法人民間司法改革基金會備份。
